臺灣臺北地方法院刑事判決　　　　　　　　　　　　九十三年度訴字第一六０二號
　　公　訴　人　臺灣臺北地方法院檢察署檢察官
　　被　　　告　甲○○
右列被告因毒品危害防制條例案件，經檢察官提起公訴（九十三年度毒偵字第二０三
七號），因被告於準備程序進行中就被訴事實為有罪之陳述，且所犯非死刑、無期徒
刑、最輕本刑為三年以上有期徒刑之罪或高等法院管轄第一審案件，經告知簡式審判
程序之旨，並聽取檢察官、被告之意見後，經本院合議庭裁定由受命法官獨任進行簡
式審判程序，審理判決如左：
    主  文
甲○○施用第一級毒品，累犯，處有期徒刑捌月。又連續施用第二級毒品，累犯，處
有期徒刑肆月，扣案第二級毒品甲基安非他命壹包（驗餘總淨重零點貳肆公克）及含
甲基安非他命之殘渣袋拾貳枚均沒收銷燬之，扣案之吸食器壹組、玻璃球吸食器壹組
、分裝杓管壹支均沒收之。應執行有期徒刑拾月，扣案第二級毒品甲基安非他命壹包
（驗餘總淨重零點貳肆公克）及含甲基安非他命之殘渣袋拾貳枚均沒收銷燬之，扣案
之吸食器壹組、玻璃球吸食器壹組、分裝杓管壹支均沒收之。
    事  實
一、甲○○前因施用毒品案件，經臺灣板橋地方法院判處有期徒刑三月確定，於八十
    九年六月九日執行完畢，猶不知悔改，又因施用毒品，經本院以九十一年度毒聲
    字第二一四八號裁定令入勒戒處所施以觀察、勒戒後，認無繼續施用毒品傾向，
    於九十一年十二月二十五日執行完畢釋放，並由臺灣臺北地方法院檢察署檢察官
    於民國九十一年十二月二十七日以九十一年度毒偵字第一七一二號為不起訴處分
    確定。其於前開執行觀察勒戒完畢釋放後五年內復基於概括之犯意，自九十三年
    九月初某日時起，至同年月十三日下午二、三時許，在臺北縣石碇鄉隆盛村新興
    坑四號居所等處，施用第二級毒品甲基安非他命、安非他命；又於九十三年九月
    十三日下午四時二十分許，為警查獲採尿前二十六小時內某時（不含為警查獲至
    採尿前之時間），在臺北縣石碇鄉隆盛村新興坑四號居所，施用第一級毒品海洛
    因（起訴書誤載為連續施用第一級毒品海洛因，業據蒞庭公訴人更正）。嗣為警
    於九十三年九月十三日下午四時二十分許，在臺北縣石碇鄉隆盛村新興坑四號居
    所，查獲上情，並扣得注射針筒三支、第二級毒品甲基安非他命（起訴書誤載為
    安非他命）壹包（甲基安非他命淨重零點二九公克，驗餘淨重零點二四公克，起
    訴書誤載為二點九公克）及含甲基安非他命之殘渣袋十二枚、施用甲基安非他命
    及安非他命之吸食器、玻璃球吸食器各一組與分裝杓管一支（起訴書漏載）。
二、案經臺北市政府警察局信義分局報告臺灣臺北地方法院檢察署檢察官偵查起訴。
    理    由
一、右開犯罪事實，業據被告甲○○於本院審理時均坦承不諱，並有下列事證可稽：
（一）被告為警查獲後，經警採尿送驗結果，安非他命類（安非他命、甲基安非他命
      ）及鴉片類藥物（嗎啡）均呈陽性反應，此有臺灣尖端先進生技醫藥股份有限
      公司濫用藥物檢驗報告附卷可稽（九十三年度毒偵字第二０三七號偵卷第三頁
      ）。
（二）扣案之甲基安非他命一包經內政部警政署刑事警察局鑑驗結果，實際總淨重零
      點二九公克，取零點零五公克供鑑驗用罄，總餘零點二四公克，檢出含第二級
      毒品甲基安非他命成分，此有該局九十三年十月六日刑鑑字第０九三０一九三
      六八０號鑑定通知書附於本院卷可查。此外復有注射針筒三支、含甲基安非他
      命之殘渣袋十二枚、施用甲基安非他命及安非他命之吸食器、玻璃球吸食器各
      一組、分裝杓管一支。足認被告自白施用第一級、第二級毒品犯罪情節與事實
      相符。
（三）被告前因施用毒品案件，經本院以九十一年度毒聲字第二一四八號裁定令入勒
      戒處所施以觀察、勒戒後，認無繼續施用毒品傾向，於九十一年十二月二十五
      日執行完畢釋放，並由臺灣臺北地方法院檢察署檢察官於民國九十一年十二月
      二十七日以九十一年度毒偵字第一七一二號為不起訴處分確定，此有上開本院
      刑事裁定書及臺灣臺北地方法院檢察署檢察官不起訴處分書與臺灣高等法院被
      告全國前案紀錄表附卷可憑。
（四）綜上，本件事證明確，被告犯行可以認定。
二、核被告所為，係犯毒品危害防制條例第十條第一項之施用第一級毒品罪、同條第
    二項之施用第二級毒品罪。被告施用毒品前持有毒品之低度行為，均為施用之高
    度行為所吸收，不另論罪。被告先後多次施用第二級毒品甲基安非他命、安非他
    命之犯行，時間緊接，罪名與構成要件相同，顯係基於概括犯意而為，應依連續
    犯規定論以一罪，並加重其刑。又其所犯施用第一級毒品罪、施用第二級毒品罪
    ，犯意各別，罪名不同，應分論併罰。又其前因施用毒品案件，經臺灣板橋地方
    法院判處有期徒刑三月確定，於八十九年六月九日執行完畢，有臺灣高等法院被
    告全國前案紀錄表可按，其於五年內再犯本件最重本刑為有期徒刑以上之罪，為
    累犯，均應依刑法第四十七條規定，加重其刑。另所犯連續施用第二級毒品罪，
    依法遞加重之。爰審酌被告非法施用毒品戕害身心甚鉅，然於犯罪後尚能坦承犯
    行，態度良好，及其品行、犯罪之動機、目的、所受之刺激、手段、智識程度，
    所生危害等一切情狀，量處如主文所示之刑，並定其應執行之刑。扣案之第二級
    毒品甲基安非他命壹包（驗餘總淨重零點貳肆公克）及含甲基安非他命之殘渣袋
    拾貳枚（因量微無法析離，應認屬查獲之毒品），均依毒品危害防制條例第十八
    條第一項前段之規定，沒收銷燬之，另扣案之吸食器一組、玻璃球吸食器一組、
    分裝杓管一支，均為被告所有，且供本案犯罪所用或供犯罪預備之物，業據被告
    敘明在卷，爰依刑法第三十八條第一項第二款沒收之。至扣案之注射針筒三支，
    被告否認為其所有，復無證據足資證明係屬被告所有，自毋庸一併宣告沒收。
據上論斷，應依刑事訴訟法第二百七十三條之一第一項、二百九十九條第一項前段，
毒品危害防制條例第十條第一項、第二項、第十八條第一項前段，刑法第十一條前段
、第五十六條、第四十七條、第五十一條第五款、第三十八條第一項第二款判決如主
文。
本案經檢察官李鴻維到庭執行職務
中　　　華　　　民　　　國　　九十三　　年　　十二　　月　 　八 　　　日
                                    臺灣臺北地方法院刑事第十六庭
                                        法  官  劉嶽承
右正本證明與原本無異
如不服本判決應於送達後十日內向本院提出上訴狀
                                        書記官  孫捷音
中　　　華　　　民　　　國　　九十三　　年　　十二　　月　 　九　 　　日
附錄本案論罪科刑法條全文
毒品危害防制條例第十條
施用第一級毒品者，處六月以上五年以下有期徒刑。
施用第二級毒品者，處三年以下有期徒刑。
